【裁判字號】    97,易,2134
【裁判日期】    980831
【裁判案由】    詐欺等
【裁判全文】
臺灣臺北地方法院刑事判決              97年度易字第2134號
公  訴  人  臺灣臺北地方法院檢察署檢察官
被      告  乙○○
上列被告因詐欺等案件，經檢察官提起公訴（97年度偵緝字第12
69號、97年度調偵緝字第87號），嗣因被告於準備程序中為有罪
之陳述，本院依簡式審判程序審理，判決如下：
    主  文
乙○○犯詐欺取財罪，處有期徒刑壹年貳月，減為有期徒刑柒月
；又犯恐嚇危害安全罪，處有期徒刑肆月，減為有期徒刑貳月；
又犯詐欺取財罪，處有期徒刑肆月，減為有期徒刑貳月。應執行
有期徒刑拾月。
    事  實
一、乙○○基於意圖為自己不法所有之犯意，明知自己無資力，
    仍自民國93年3月間起至96年3月間止，雇用甲○○在臺北市
    松山區○○○路○段36巷8弄7號1樓「威格爾有限公司」（
    以下簡稱威格爾公司）擔任特別助理兼會計工作，佯稱每月
    薪資新臺幣（下同）42000元，惟乙○○並未給付甲○○任
    何薪資，且陸續以公司急用及需要代墊款項等理由，向甲○
    ○借款，使甲○○陷於錯誤，如數借款予乙○○，共計積欠
    甲○○薪資及借款共計800多萬元，嗣甲○○於96年間向乙
    ○○催討欠款，乙○○於96年4月間簽立「借款契約同意書
    」予甲○○，以之拖延催款，惟事後亦均置之不理，且避不
    見面，甲○○至此始知受騙；乙○○復因甲○○屢次向其催
    款而心生不滿，竟另基於恐嚇之不法犯意，以言詞及電話簡
    訊等方式，對甲○○恫稱：「要殺了你」、「請聯絡妳家人
    跟110＆119」、「不要怨我作出我不想作的事」、「請找黑
    道或任何人」等語，以加害甲○○及家人生命身體之事恐嚇
    甲○○，使甲○○心生畏懼，足生損害於安全。乙○○另於
    95年12月22日，明知威格爾公司業已經營不善，仍以威格爾
    公司名義，陸續向品皇印刷事業有限公司（以下簡稱品皇公
    司，代表人湯志坤）訂購面膜包裝盒，貨款分別為77595元
    、14700元及10290元，並交付業經註銷之面額177000元支票
    ，用以支付該包裝盒之貨款，經品皇公司發現後，乙○○再
    開立面額80688元之本票1紙作為貨款之支付，惟屆期仍未獲
    付款，且避不見面，湯志坤始得知受騙。
二、案經品皇公司訴請、甲○○訴由臺北市政府警察局松山分局
    報告臺灣臺北地方法院檢察署檢察官偵查起訴。
    理  由
一、前開犯罪事實，業據被告乙○○於本院準備程序中自白不諱
    （詳本院卷第59頁背面、第60頁），核與告訴人甲○○、品
    皇公司代表人湯志坤指訴之被詐欺、恐嚇情節相符，復有印
    刷估價單、送貨單、統一發票影本各3紙、支票、本票影本
    各1紙、借款契約同意書、借據、被告簽立之同意書影本各1
    紙、匯款單、預借現金簽帳單影本各1紙及電話簡訊翻拍照
    片14張附在偵查卷中可憑，足以佐證被告之自白與事實相符
    。綜上所述，本件事證明確，被告犯行洵堪認定，應予依法
    論科。
二、核被告所為，係犯2個刑法第339條第1項之詐欺取財罪、1個
    刑法第305條之恐嚇危害安全罪。被告自93年3月間起至96年
    3月間止多次對告訴人甲○○所為詐欺取財犯行，均係基於
    一個詐欺犯意接續為之，為接續犯而論以一詐欺取財罪，公
    訴人認係連續犯，尚有未洽。另被告分別所為2次詐欺取財
    、1次恐嚇危害安全犯行，其犯意各別、行為互異，應分論
    併罰。爰審酌被告有前科（但不構成累犯），此有臺灣高等
    法院被告前案記錄表附卷可憑，年輕力壯，不思以正當工作
    賺錢，竟一再詐騙甲○○金錢、財物，金額高達800多萬元
    ，且不思設法還錢，於甲○○屢次催還借款時，心生不滿，
    而以言詞及傳電話簡訊之方式，恐嚇甲○○，造成被害人精
    神及財產之損害甚大，又雖與告訴人甲○○達成訴訟上之和
    解，惟至今僅賠償30000元，違反和解之約定，未賠償被害
    人大部分之損失及取得其諒解，另對品皇公司已達成和解，
    履行和解條件，並獲得其諒解，又已坦承犯行等一切情狀，
    分別量處如主文所示之刑。又本件被告3次犯罪之時間均係
    在96年4月24日以前，且無中華民國九十六年罪犯減刑條例
    所定不得減刑之情形（被告被通緝係在減刑條例施行之後）
    ，爰依該條例第2條第1項第3款、第7條之規定，均減其宣告
    刑2分之1，並定其應執行刑，如主文所示。
據上論斷，依刑事訴訟法第273條之1第1項、第299條第1項前段
，刑法第339條第1項、第305條、第51條第5款，中華民國九十六
年罪犯減刑條例第2條第1項第3款、第7條，刑法施行法第1條之1
，判決如主文。
本案經檢察官申心蓓到庭執行職務。
中    華    民    國    98    年    8     月    31    日
                  刑事第十三庭  法  官  張文俊
以上正本證明與原本無異。
如不服本判決，應於收受送達後10日內，向本院提出上訴書狀，
並應敘述具體理由；其未敘述上訴理由者，應於上訴期間屆滿後
20日內向本院補提理由書（均須按他造當事人之人數附繕）。「
切勿逕送上級法院」。告訴人或被害人如對於本判決不服者，應
具備理由請求檢察官上訴，其上訴期間之計算係以檢察官收受判
決正本之日期為準。
                                書記官  陳鳳瀴
中    華    民    國    98    年    8    月    31    日
附錄本案論罪科刑法條全文：
中華民國刑法第339條
（普通詐欺罪）
意圖為自己或第三人不法之所有，以詐術使人將本人或第三人之
物交付者，處5年以下有期徒刑、拘役或科或併科1千元以下罰金
。
以前項方法得財產上不法之利益或使第三人得之者，亦同。
前二項之未遂犯罰之。
中華民國刑法第305條
（恐嚇危害安全罪）
以加害生命、身體、自由、名譽、財產之事，恐嚇他人致生危害
於安全者，處2年以下有期徒刑、拘役或3百元以下罰金。


司法院資訊處製作；財團法人民間司法改革基金會備份。
